# 请教一个合并范围的问题

提问人：wx_5d5f5bad3e04 时间：2021-07-09 23:33:09
2019 年 6 月一个民营主体A收购一个政府主体B的一部分权益，双方约定：1.A支付对价后，成立一个主体C,并由C代管B。A组建C的董事会，B的管理机构全部自行取消。
2.待完成对B的评估后，政府将B的资产注入C。
3.政府在C中的权益安排——主体B的评估值减一个固定值（A支付对价时，B的负债），剩余金额即为政府在B中的权益。
4.2019年底，并未完成对主体B的评估，政府未将B的此产注入C。
问题： 2019 年底，主体B是否应纳入A的合并报表。
我的理解：
控制有两层含义， 1 是A是否有权利决定或重大影响B的主要事务； 2 是会影响A的可变收益。
对于 1 ，我觉得是可以的，因为B的管理机构已经取消，由A通过C代管B。
对于 2 ，我觉也是可以影响的，因为 2019 年C对B的管理会影响到B日后的发展等情况，而且B最终会注入到C里，注入后C的数据还是会全部体现在A的合并报表里。
但是有一个消极因素，就是政府在B中的权益是主体B的评估值减一个固定值（A支付对价时，B的负债），主体B在 2019 年形成收益会变成政府的权益，而不是C或A的权益。
请教陈老师和各位朋友， 2019 年底，主体B是否应纳入A的合并报表。

回答人：chenyiwei
根据主帖信息，如你所述，“政府在B中的权益是主体B的评估值减一个固定值（A支付对价时，B的负债），主体B在 2019 年形成收益会变成政府的权益，而不是C或A的权益”，表明A尚未享有在B中的可变回报。因此B尚不能纳入A的合并报表范围。

提问人：wx_5d5f5bad3e04 时间：2021-07-13 16:48:00
谢谢陈老师。您看可以这么理解吗。只有满足由权力影响和享有可变收益两个条件才构成控制，才需要合并。
权力是以组建董事会为标志。享有可变收益是以评估基准日，确定双方的权益界限，此后的可变收益即为A可享有的。
还有一个情景分析：
如果政府把B的资产注入C中后，政府在C中的权益是按绝对值计算，则评估基准日前可变收益全部归政府享有，A不能享有了 。不需要合并。
如果政府把B的资产注入C中后，政府在C中的权益是按比例计算，则评估基准日前可变收益有一部分可以归A享有了 。需要合并了。

回答人：chenyiwei
还是要完成资产注入和交割之后才具备控制权。